【裁判字號】    97,上訴,48
【裁判日期】    970620
【裁判案由】    偽造文書等
【裁判全文】
臺灣高等法院花蓮分院刑事判決          97年度上訴字第48號
上  訴  人  臺灣臺東地方法院檢察署檢察官
上  訴  人
即  被  告  乙○○
            戊○○
選任辯護人  陳信伍律師
上列上訴人因被告偽造文書等案件，不服中華民國97年1月24日
臺灣臺東地方法院95年度訴字第324號第一審判決（起訴案號：
臺灣臺東地方法院檢察署95年度偵緝字第164號、95年度偵字第1
731、1778、1915、2733號)，提起上訴，本院判決如下：
    主  文
原判決關於乙○○、戊○○共同連續行使偽造私文書罪及其定執
行刑部分均撤銷。
乙○○共同連續行使偽造私文書，足以生損害於他人，處有期徒
刑肆年，如附表一所示支票背面偽造之「陳建智」署名均沒收。
戊○○共同連續行使偽造私文書，足以生損害於他人，處有期徒
刑貳年拾月，如附表一所示支票背面偽造之「陳建智」署名均沒
收。
    事  實
一、乙○○曾於民國（下同）88年、89年間，在空頭支票上冒用
    他人名義背書，再持向台東或屏東之檳榔商以騙得大量檳榔
    ，經法院判刑確定，仍不知悔改，因積欠六合彩賭債甚多，
    被逼甚急，乃思重操舊業，而於95年3月間與戊○○共同基
    於為自己不法所有之意圖及行使偽造私文書之概括犯意聯絡
    ，共謀以上開方法詐騙檳榔商之檳榔，其分工如下：先由戊○○委由不知情之蔡志明於95年3月6日申辦租用門號為
    0000000000號之行動電話1支、請蔡志明以不知情余明祥之
    名義，於95年3月7日購買車牌號碼HM-6209號紅色中華威力
    自小貨車1部及自己所購買之空頭支票數張等物，交由乙○○作為詐騙檳榔之用，戊○○則負責銷贓。並約定2人聯絡
    時，由戊○○以其所有000000000 0號行動電話撥打上開
    0000000000號行動電話，鈴響1聲後即掛斷，乙○○另以公
    用電話回電聯絡，以避免留下通話紀錄，詐騙檳榔後販賣所
    得之3成5至4成歸乙○○，餘歸戊○○。兩人原計畫向嘉義
    地區之檳榔商行騙，因對方拒絕以寄貨收款方式而作罷，因
    戊○○前曾與己○○交易，知其貨源充足，乃轉而指示乙○○向設址在臺東縣臺東市○○街210號之檳榔商己○○行騙
    。乙○○乃連續自95年3月底起，假冒「陳建智」名義，前
    往己○○上開行號，以現金交易方式向己○○小額購買中、
    下級品質之檳榔數次，並以現金付款，俟取得己○○對其之
    信賴後，漸訂購中、上級品質檳榔，致己○○陷於錯誤，誤
    以為其有購貨之真意，如數交付檳榔，乙○○即以部份小額
    現金、大部分空頭支票之賒欠方式支付貨款，其中並於附表
    一所示支票上偽造「陳建智」之簽名而完成背書行為，用以
    偽造支票之私文書後，交予己○○以代貨款行使之，足生損
    害於陳建智及持票人。乙○○得手後，迅速將檳榔載至戊○○位於臺東豐年機場附近之荖葉園，再由戊○○銷售至臺東
    地區或臺南地區之零售商。於乙○○積欠2百餘萬元貨款之
    際，己○○曾要求結帳，乙○○則以有房屋可供貸款，將優
    先清償，騙使己○○繼續供貨。至95年5月間，因臺東地區
    檳榔產量減少，乙○○又向己○○佯稱願意替己○○前往屏
    東地區載回檳榔代銷，使己○○陷於錯誤，通知屏東地區之
    供應商，已委由乙○○代理取貨，乙○○遂以己○○代理人
    身分自居，連續自95年5月5日起至同年6月14日止，於附表
    二所示時間駕駛上開HM-6209號紅色自小貨車，前往屏東縣
    內埔鄉批發商丁○○之行號 (弘龍菁仔行)、同縣里港鄉批
    發商甲○○之行號 (許菁仔行)、同縣萬巒鄉批發商丙○○
    之行號，分別載取如附表二所示次數、金額之檳榔，除少數
    載回臺東交予己○○外，多數即在屏東縣里港鄉偏僻處交給
    尾隨在後之戊○○銷贓。累計至95年6月14日止，被告2人自
    己○○處騙取之檳榔價值總共約3百餘萬元，乙○○以代理
    人身分自丁○○處取得13次 (價值759, 595元)、自甲○○
    處取得18次 (價值1,150,538元)、自丙○○處取得18次(價
    值2,012,34 0元)的檳榔總計價值將近4百萬元 (價款均已由
    己○○自行清償完畢)，上開詐騙所得檳榔銷售之價金，即
    由乙○○、戊○○2人依上述比率分得。嗣因己○○查覺乙○○銷貨情形有異，要求乙○○於95年6月14日向屏東載取
    之檳榔後全數載回臺東，乙○○即逃逸無蹤，始知受騙而報
    警處理。
二、被告二人承前詐欺之犯意聯絡，於95年6月12日乙○○前往
    屏東縣萬巒鄉丙○○之行號載取檳榔時，向丙○○佯稱可以
    介紹臺東地區品質較佳、取貨便宜之荖葉生產者，並當場以
    丙○○所有之0000000000號行動電話撥打戊○○使用之0000
    000000號行動電話，由戊○○偽裝成50、60歲之原住民聲音
    接聽，並佯稱可於翌日寄貨，致丙○○陷於錯誤，當場交付
    現金10萬元予乙○○，請其轉交荖葉生產者，得手後，兩人
    平分該款，丙○○苦候多日均未收到貨，經己○○告知後始
    知受騙上當（原審判決事實一、四部分，業經被告乙○○撤
    回上訴而確定）。
三、案經己○○、丙○○訴由臺東縣警察局臺東分局報請暨臺灣
    臺東地方法院檢察署檢察官自動檢舉偵查起訴。
    理  由
一、證據能力方面：
（一）按被告之自白，非出於強暴、脅迫、利誘、詐欺、疲勞訊
      問、違法羈押或其他不正之方法，且與事實相符者，得為
      證據，刑事訴訟法第156條第1項定有明文。被告乙○○於
      原審及本院審理時均雖辯稱，其係於95年7月3日遭己○○
      夥同討債集團強押、恐嚇、脅迫、毆打後，始於警詢、偵
      訊時為不實之自白云云，惟亦自承製作警詢筆錄之警員、
      檢察官，並未以強暴、脅迫、利誘、詐欺、疲勞訊問、違
      法羈押或其他不正之方法取供，可見，被告乙○○於警詢
      、偵訊時不利於己之陳述，係出於自由意思，亦未違反法
      定障礙事由期間不得訊問或告知義務之規定而為，復與下
      列理由欄所述證據所顯示之事實具有合致性（詳後），依
      刑事訴訟法第156條第1項、第158條之2規定，應有證據能
      力。
（二）次按被告以外之人於偵查中向檢察官所為之陳述，除顯有
      不可信之情況者外，得為證據，刑事訴訟法第159條之1第
      2項亦有明文。有無不可信性情況，法院應審酌被告以外
      之人於陳述時之外在環境及情況，如陳述時之心理狀況、
      有無受到外力干擾等，以判斷有無形式上顯然不可信之依
      據。查證人己○○、蔡進發、丁○○、甲○○、丙○○、
      楊忠信、蔡志明等人於檢察官偵查時，係以證人之身份陳
      述，經告以具結義務及偽證處罰後，於命證人朗讀結文後
      具結，其係於負擔偽證罪之處罰心理下證述，並以具結擔
      保其供述之真實性，又無受其他不當外力干擾之情形，是
      上開證人於偵查中在檢察官面前具結所為之證述，查無顯
      然不可信之情況，依上開規定有證據能力。
（三）本案判決下列所引用之非供述證據，固均屬傳聞證據，惟
      經本院於準備程序及審理時提示被告乙○○、戊○○及其
      辯護人均表示無意見，迄於言詞辯論終結前亦未聲明異議
      ，可認為同意作為證據，本院審酌該等證據之取得過程並
      無瑕疵，與本案待證事實間復具有相當之關聯性，以之作
      為本案證據應屬適當，依刑事訴訟法第159條之5規定，自
      得採為證據。
二、認定犯罪事實所憑之證據及理由：
    訊之被告乙○○固坦承以陳建智名義，自95年3月間起至6月
    14 日向己○○購買檳榔，並經由己○○聯絡後，至屏東縣
    向丁○○、甲○○、丙○○等檳榔商拿取檳榔，惟與被告戊○○均矢口否認有何詐欺犯行。(一)被告乙○○辯稱：95年3
    月間伊遭通緝，不便出名，始拜託戊○○幫伊買車、辦手機
    做生意，並以陳建智名義向己○○買檳榔，都是白天拿貨晚
    上即付款，大部分用現金，小部分用客票付款，不是空頭支
    票，伊背書的支票金額僅40、50萬元，但於95年7月3日遭己○○押走及毆打後，被迫只好簽800多萬元的借據，伊為了
    償還該40、50萬元的貨款，曾叫戊○○匯30萬元到伊哥哥的
    帳戶，己○○即認為戊○○可以代為付款，而逼伊說與戊○○共同詐欺，伊在警察局及偵查中才依己○○的說詞自白，
    當時的陳述是不實在的，但己○○除恐嚇伊外，也不放過伊
    的女友，致伊女友精神分裂，伊是在96年4月才發現此事，
    才在原審說出被己○○逼迫之事；有去屏東三家商號載的檳
    榔，大部分交給己○○，少部分才是伊賣掉，每天與己○○
    結算，有交給他大部分的錢，沒有詐騙他的意思，沒有向丙○○拿10萬元云云。(二)被告戊○○辯稱：有介紹乙○○與蔡
    志明認識，由蔡志明帶乙○○去買HM-6209小貨車，伊沒有
    經手；伊是檳榔的中盤商，乙○○當天賣不完的檳榔會叫伊
    幫他銷售，曾向己○○買過檳榔，大都分用現金，少部分用
    客票，客票上有用伊之名背書，與乙○○被起訴之支票無關
    ，伊與己○○間買賣檳榔的錢都已經結算清楚，沒有與乙○○共同詐欺己○○；對於丙○○的10萬元不知情云云。被告
    戊○○之選任辯護人為其辯護稱：乙○○於警詢及偵查中之
    自白是遭強迫的，沒有證據能力；另己○○起訴被告2人侵
    權行為的民事案件，承審法官以被告2人並無詐欺而駁回其
    請求，可見被告2人並無詐欺行為云云。惟查
（一）被告乙○○、戊○○共同詐騙己○○部分，有下列事證可
      據：
  １、乙○○之供述：
    (一)上揭犯罪事實，業據被告乙○○於95年7月27日偵訊時以
      證人身分證稱：是伊與被告戊○○2人共同策畫詐騙己○○，伊之前向戊○○借錢，伊告訴戊○○伊經濟快要破產
      ，問他有無辦法，後來戊○○就去準備車子、手機，準備
      好後才找目標，剛開始準備要騙嘉義的，但對方不願意寄
      貨，那一陣子戊○○也有跟己○○拿檳榔，就叫伊去己○○那邊看看可不可以騙。伊於95年3月底、4月初開始以現
      金與己○○交易檳榔，伊都自稱陳建智，剛開始買的是最
      差等級及中級貨，己○○會把下級貨當成中級貨賣給伊，
      買貨的錢都是戊○○給伊，伊為了取信己○○還是會買下
      來，又向他買更多的量，漸漸有欠款，一部分付現，一部
      分賒帳，累積到一定金額後伊就拿支票給己○○，中間伊
      付了現金130萬元，積欠400多萬元，加上伊到屏東以己○○名義拿了300多萬元的檳榔，共欠己○○700多萬元。伊
      以購買的芭樂票 (支票)給己○○，支票是戊○○交給伊
      的，伊要付款給己○○時，戊○○就在荖葉園，或屏東往
      高雄88號快速道路交流道 (即屏東縣潮州鎮○○○○○道
      之間)拿給伊，票面金額及應載事項都已填好，伊在荖葉
      園拿了3次，竹田交流道拿過4、5次，每次大約2張，有時
      戊○○跟賣票的人聯絡好，對方也會到竹田交流道拿給伊
      ，拿了5、6次，1次2張。紅色小貨車是以余明祥名義買的
      ，買車時伊沒有去，是戊○○於95年3月底連同000000000
      0號行動電話交給伊。伊向己○○直接拿的檳榔，全部載
      去戊○○在康樂豐年機場旁的荖葉園交給戊○○，戊○○
      賣給臺東的檳榔攤，沒有賣完的載到臺南縣給檳榔批發商
      紀超翔，約有10分之6。己○○開帳單給伊時，戊○○就
      以帳單核算，通常付伊現金，伊分3成半至4成，伊被抓之
      後，戊○○還有匯了一筆30萬元至伊哥哥陳益隆台新銀行
      帳戶。另伊以己○○名義到屏東載運檳榔，都是由己○○
      先跟屏東的檳榔商丁○○、丙○○、甲○○聯絡好，檳榔
      商會拿帳單給伊，伊將1成檳榔載回臺東交給己○○，其
      他9成在屏東里港產業道路附近交給戊○○，戊○○都是
      伊在跟檳榔商拿完後，尾隨伊過去拿，己○○開伊拿貨的
      單據給伊後，伊交給戊○○核對後，當天或隔天他會算現
      金給伊，拆帳比率也是伊分3成半至4成，其餘歸戊○○，
      伊前後約分得200萬元，分得的現金伊用來償還六合彩賭
      債等語（見偵丙1卷第74頁至第82頁）。
    (二)於95年8月25日偵訊時供稱：伊在臺東將己○○的檳榔騙
      出後，先載到康樂機場旁戊○○之荖葉園，交給戊○○出
      售，然後再去己○○那裡騙第2趟，得手後將檳榔載往屏
      東、高雄方向行駛，戊○○也在同一條路上，他會在路上
      用他0000000000號行動電話打0000000000號電話給伊，響
      一聲後伊沒有接，伊看來電顯示再以公用電話打0932該支
      電話回電給戊○○，沒有用0918的門號打給戊○○，通常
      約在舊金崙橋下會合，伊再把車上的檳榔交給戊○○，第
      2天伊在屏東等戊○○，他再開車過去，用相同的方式打
      電話聯絡，伊第1站先在丙○○那邊載，戊○○會往伊下
      一個地點的路上等伊，伊再去載第2站「龍泉」，戊○○
      都尾隨在伊後面，一直跟到「里港」第3站載完貨後，我
      們相約在里港產業道路找個偏僻的地方，留下交給己○○
      及伊自己要用的2千到3千顆檳榔，其他的就交給戊○○載
      走，戊○○都是載到臺南紀超翔的行號。0000000000號行
      動電話是戊○○連同HM-6092號自小貨車交給伊使用，戊○○放在家裡叫伊自行開車出來，車上還放著他提供的
      0000000000號門號之易付卡。如果要跟戊○○直接通電話
      的話，就是打伊叫丙○○買荖葉的0000000000號電話等語
      （見95年度偵字第1778號卷2第132頁至第134頁，以下稱
      偵丙2卷、95年度偵字第1778號卷4第35頁至第36頁，以下
      稱偵丙4卷）明確。
    (三)於95年10月11日偵查中證稱：確實與戊○○共同詐騙己○○，我騙到檳榔後，交給戊○○去銷售，2人共同花用，
      我分到3成5到4成，另外保留2000顆檳榔寄放在我不知情
      女友的檳榔攤販賣，其他都歸戊○○所有等語（偵丙4卷
      第81頁）。
    (四)而該0000000000號行動電話門號雖係以蔡進發名義於95年
      6月6日向南屏電信股份有限公司申請租用，有該公司95年
      9月14日南資字第950914011號函附使用者基本資料（見偵
      丙4卷第62頁）在卷可稽，惟該門號非蔡進發本人申請租
      用，係遭人冒用姓名向南屏電信股份有限公司申請使用等
      情，已據證人蔡進發於偵訊時證述在卷（見偵丙4卷第72
      頁至第73頁），又觀之卷附該0000000000號行動電話雙向
      通聯紀錄顯示（見偵丙4卷第46頁至第48頁），該門號自
      95年6月12日起用開始至95年7月3日間，通話對象幾為000
      0000000號行動電話持用者，使用時基地台位置幾在屏東
      縣內埔鄉、萬巒鄉、竹田鄉一帶，核與卷附被告乙○○在
      0000000000號行動電話雙向通聯資料查詢結果上以☆符號
      註記其以0000000000號行動電話與戊○○使用0000000000
      號行動電話聯絡之基地台位置相近或相符（見偵丙4卷第
      25頁至第28頁），足資佐證被告乙○○上揭自白與被告戊○○共謀行騙之過程，尚非無據。再者，被告乙○○上開
      供述其與被告戊○○共同詐騙己○○之緣由、付款方式、
      與戊○○間聯繫方式、約定地點、詐騙得手後由戊○○銷
      贓過程、分贓比率等細節鉅細靡遺、具體明確，且係於檢
      察官訊問時主動供出，如非確有其事，當不可能為如何詳
      實之描述，而其經過檢察官一再反覆訊問，仍為一致之陳
      述，並核與己○○下列之陳述相符，足見所述應屬事實，
      而堪可採，則其於本院所辯只欠己○○40、50萬元，被逼
      才簽發800萬元借據云云，不足採信。
  ２、證人己○○於原審審理時證稱：伊有種植檳榔，亦有做檳
      榔大盤、中盤及零售，行號在臺東市○○街210號住處，
      乙○○於95年4月中旬至伊住處，說他有在對外批發檳榔
      ，想要向伊採購看看，剛開始乙○○是向伊購買中下品質
      的貨，有給付現金給伊，金額大概幾千元，第2次是相隔2
      天之後他來跟伊說伊的檳榔很漂亮，客戶很喜歡，想向伊
      多採購，這次主要還是中下品質為主，也有買中上品質，
      也是給付現金，金額大概1萬元多元。後來相隔2、3天他
      又來說要向伊批發檳榔去賣，當時因為伊檳榔很多，同時
      也需要人手幫忙銷售，所以就同意，那次也以中下品質為
      主、中上品質的比較少，金額大約2、3萬元，有付一部分
      現金，但有一些是賒欠，後來每相隔1、2天只要伊有開市
      乙○○就會過來，採購的量愈來愈多，金額有時候10幾萬
      ，有時候4、5萬元或2、3萬元不等，拿高品質的貨就愈來
      愈多，高品質比例大約有2分之1，中下品質也有，但價錢
      很低。乙○○開始賒帳以後給付的金額就一次比一次少，
      從第1次交易1個禮拜後，他就開始拿票，他都說是客戶的
      票，那些客票前3張有當伊的面背書，簽陳建智的名字，
      從95年4月中旬到6月初，乙○○前後跟伊拿的次數，總數
      加起來將近1百萬粒，總金額大約370幾萬元，付現金部分
      只有10幾萬元而已，其他都是開票。95年5月中旬左右，
      因為伊這邊的檳榔產量開始銳減，乙○○說想要到屏東採
      購，建議一起採購會比較便宜，伊就介紹伊在屏東的檳榔
      供應商丁○○、甲○○、丙○○，叫乙○○去幫伊戴回來
      ，剛開始伊是先跟供應商講好數量，乙○○才過去載，屏
      東那些供應商剛開始會打電話向伊求證有無這個人，錢都
      是伊跟供應商算的，乙○○從屏東回來後，就跟伊說他所
      載的檳榔沿途已經賣光，有時只有交大概幾千粒的檳榔給
      伊，交還給伊的量不到伊訂數量的20分之1，他會把供應
      商的帳單交給伊，伊會馬上跟乙○○當面結帳，但乙○○
      都是賒欠沒有付款，累積一個禮拜有20、30萬元的金額，
      伊就催他付帳，他就假裝在伊面前打電話說人家要錢，你
      要趕快開票等語，然後都用客票來給付檳榔的帳，都是用
      這種方式一直到案發為止，大概持續了1、2個月左右，乙○○拿給伊的票票期都不長，約1個多月或2個多月，都是
      案發之後要找人的時候，就開始一張、一張的跳票，乙○○在屏東所載的檳榔總計總額有4百萬元左右，還有一些
      帳還沒有開票乙○○就跑了。最後一次是6月14日伊叫乙○○把屏東所載的檳榔全部載回來給伊，當天下午乙○○
      就打電話給伊太太說他在臺東大武出車禍，被抓去警局沒
      有辦法回來，但經過伊太太打電話給大武分局及沿線的派
      出所查證，警方都說今日沒有發生這件事情，伊太太再打
      電話給乙○○，乙○○電話就都不接了，東西也都沒有載
      運回來，翌日伊就到寶桑派出所報案等語（見原審卷第
      110頁至第113頁），與其偵訊時具結證述情節前後一致（
      見偵甲1卷第24至27頁、偵丙1卷第5頁至第6頁），並有卷
      附乙○○交付之支票影本、退票理由單在卷可參 (見臺東
      縣警察局臺東分局信警偵字第0900000000號卷第25頁至第
      34頁，以下稱偵丙7卷)，所述復與被告乙○○前揭偵訊時
      之自白大致相符，益見被告乙○○供稱與被告戊○○詐騙
      己○○等情應堪屬實。
  ３、又被告乙○○自95年5月間起至同年6月14日止，受己○○
      之委託，於附表3所示時間駕駛車牌號碼HM-6209號紅色自
      小貨車，多次前往屏東縣內埔鄉批發商丁○○之行號（龍
      菁仔行）、同縣里港鄉批發商甲○○之行號（許菁仔行）
      、同縣萬巒鄉批發商丙○○之行號載取如附表3所示次數
      、金額之檳榔等情，亦據證人丁○○、甲○○、丙○○於
      偵訊及原審審理時證述明確（丁○○部分：偵丙1卷第27
      頁至第28頁、原審卷第98頁至第109頁；甲○○部分：偵
      丙1卷第36頁至第37頁、原審卷第159頁至第165頁；丙○○部分：偵丙1卷第63頁至第64頁、原審卷第181頁至第18
      3頁），並有其3人分別提出之出貨憑證（見臺東縣警察局
      臺東分局信警偵字第0950003147號卷第23頁至第32頁、第
      35 頁至第58頁，以下稱偵丁3卷）在卷可憑，復為被告乙○○所不否認，足徵被告乙○○於附表二所示時間向丁○○等3人拿取附表二所示次數、金額之檳榔，確屬實情。
  ４、車牌號碼HM-6209號自小貨車，係被告戊○○與蔡志明向
      余明祥商借證件後，向臺東縣臺東市○○路○段505號信
      良汽車商行楊忠信購買後登記余明祥名義；0000000000號
      行動電話是蔡志明去申辦等情，有下列事證可查；
    (一)證人余明祥於原審審理時證稱：HM-6209號小貨車登記伊
      的名字，當時是蔡志明介紹伊認識戊○○，說戊○○要買
      一部廂型車，要借用伊的名義去買車，蔡志明說是要用來
      載檳榔大約1000C.C.的車子。伊沒有去看車，把身分證正
      本交給蔡志明，蔡志明影印後就把正本交還給伊，買車時
      ，伊沒有到場。伊與蔡志明、戊○○3個人一起見過2次。
      買車之前、之後都有見過面，買車前3人見面沒有討論車
      子的事情，買車之後，3人見面是為了那台車牌照稅的事
      情，是伊收到稅單後，打電話給蔡志明問牌照稅如何繳納
      ，蔡志明、戊○○2人就與伊約好在海濱公園談，講好牌
      照稅是戊○○要負責，戊○○當場就拿了4千多元給伊去
      繳等語（見原審卷第166頁至第171頁），並有95年3月7日
      該車之汽車委賣合約書（見偵丙1卷第132頁）、該車汽車
      車籍查詢（見偵丙1卷第129頁）在卷可參。
    (二)證人楊忠信：(1)於偵訊時證稱：伊在臺東縣臺東市○○路
      ○段505號信良汽車商行從事中古車買賣，伊有賣過一部
      紅色中華威力廂型車，買主蔡志明瘦瘦高高，當時腳有受
      傷，是一位女子載他來的，隔天交車，買主有聯絡一位朋
      友來幫他開車，買車的人交代他朋友將該車開往某地方會
      合，好像是海邊，該朋友只有在店門口，印象是壯壯高高
      的，身高與買車的人差不多，約180公分，當天伊有稍微
      看到長相有八成像照片上的人（檢察官提示偵丙1卷第133
      頁戊○○照片），應該是該人來牽車沒有錯等語（見95年
      度偵字第1778號卷3第3頁至第4頁，以下稱偵丙3卷）。(2)
      於原審審理時證稱：伊有賣過一部紅色中華威力廂型車，
      車號HM-6209號，買主伊記得看起來是一對夫妻，先生有
      拿拐杖，當天是拿證件，隔天交車，交車時是另一個人來
      開車的，因為他當時來車子開了就走，伊沒有辦法確實記
      得他的長相，偵查中有指認過照片，伊當時的印象應該較
      現在更為清楚等語（見本院卷第172頁）無訛。
    (三)0000000000號行動電話係蔡志明於95年3月16日以自己名
      義辦理租用，有臺灣大哥大股份有限公司95年8月31日法
      大字095036923號函及檢附基本資料查詢結果 (見偵丙4卷
      第51頁至第53頁)在卷可稽。
    (四)均核與被告乙○○於本院準備程序所稱：HM-6209號小貨
      車及0000000000號行動電話，是伊委託戊○○幫我辦等語
      相符（本院卷第80頁）。雖然證人余明祥於原審另證稱：
      伊在警詢時說95年4月底開那部廂型車到都蘭找伊的是戊○○，伊要更正應該是較瘦的乙○○，因為伊只有在遊覽
      車見過戊○○一次，且當時乙○○是坐在車子裡面，沒有
      下車，伊早上剛起床，所以搞錯等語（見原審卷第171頁)
      ；及證人蔡志明於偵訊時證稱：95年2月間綽號「阿宏」
      的人叫伊幫忙買車，及幫他買1支預付卡手機，不是戊○○叫伊買的云云，均與被告乙○○上開所述不符，應不足
      採信。
  ５、被告乙○○所辯不採理由：
    (一)被告乙○○辯稱曾於95年7月3日受己○○毆打、恐嚇，始
      於偵查中自白云云。惟查，己○○於原審已證稱：我不知
      道乙○○於95年7月3日被誰押走，當時我不在場，我是7
      月4日中午接到陌生人打電話給我說他們抓到乙○○，我
      被騙這麼多錢，同業的人都知道，也知道我電話，我在那
      邊看到乙○○的時間只有一個小時，從頭到尾，我弟弟、
      陳大衛及綽號印度者沒有毆打乙○○等語明確（原審卷第
      120、121、123、124頁），已否認毆打乙○○。另證人洪
      守煌於原審亦證稱：有看到2個人帶走乙○○，他們叫我
      不要管，己○○是我今天（庭訊）第一次看到，帶走乙○○的人不是他等語（原審卷第179頁），亦無從證明己○○押走及毆打乙○○。被告雖提出其於95年7月6日入看守
      所時之外傷紀錄簿（原審卷第64頁），以證明被毆打。惟
      依該外傷紀錄簿所載，被告乙○○自述於95年7月4日凌晨
      1-2點左右在台東遭討債集團「8人」毆打等語，與證人洪
      守煌前所證僅看到「2個人」押走乙○○，及被告前供陳
      是7月3日被毆打之時間不合，仍不能為己○○毆打之證明
      ，所辯被己○○毆打一節不能採信。
    (二)被告乙○○又辯稱是受己○○毆打、恐嚇後，始供出戊○○云云，惟查：
      (1)被告乙○○於95年7月5日第1次警詢中供稱：000000000
        0 號行動電話門號是伊於95年3月間在高雄市○○路以3
        千元向不認識之男子購買使用，因為伊遭通緝，不能申
        請行動電話也不能用真名，故冒用陳建智名義並留下
        0000000000 號行動電話向己○○買賣檳榔，剛開始以
        現金與己○○交易，後來以一半現金一半票交易，沒有
        預謀行騙，沒有共犯等語 (見偵丙7卷第3頁至第6頁)。
      (2)於同日下午3時12分檢察官偵訊，且經告訴人己○○在
        庭時供稱：伊透過己○○向屏東上游檳榔商每次拿大約
        8、9 萬顆檳榔，大約拿10幾次，當天就可以賣掉，伊
        沒有照正常價錢賣，因為如果照正常價格賣，他們就會
        向自己的通路買，伊會賣不出去，伊會賣到臺南、屏東
        、臺東尚武等通路，從己○○那裡拿到的檳榔，都沿路
        賣掉賣到臺南等語 (見偵甲1卷第26頁)。
      (3)於同日晚間9時16分偵訊時供稱：伊1天1個檳榔攤可以
        銷7 、8千顆，1天銷貨約3萬元，伊大概以進價的7、8
        成賣給沿途的檳榔攤，為了拉客人，開拓客源，所以要
        犧牲，犧牲己○○的錢。伊交給己○○的支票是在高雄
        以1張6千元代價購買的，伊會找己○○合作買賣檳榔是
        從己○○寄到西部的箱子知道他的電話，伊從己○○的
        檳榔攤經過，就直接去找他。伊使用紅色小貨車是跟正
        氣北路汽車商以5 萬元購買。伊沒有將己○○那裡拿到
        的檳榔交給其他人販售等語 (見偵甲1卷第30頁至第33
        頁)。
      (4)於同日本院羈押訊問時供稱：95年3月至6月間伊有向己○○買檳榔，有給己○○支票，但那些票是伊在報上分
        類廣告上買的人頭支票，伊共向己○○買4百多萬顆檳
        榔，每天可以賣8萬顆，臺東賣給尚武的東隆檳榔攤、
        大武的東山便利商店、阿月檳榔攤，每天賣4、5千顆，
        其餘的都賣給臺南中盤商紀超翔等語 (見本院95年度聲
        羈字第90號卷第7頁至第8頁)。
      (5)於95年7月6日受羈押 (見本院卷第13頁前案紀錄表)後
        ，於95年7月24日警詢時供稱：伊是經過己○○家前，
        看到己○○在整理檳榔就過去搭訕，第1次跟他買約1萬
        粒檳榔，伊所使用之手機及票是在高雄買的，車子是請
        余明祥提供證件給伊，伊再給余明祥5千元，屏東檳榔
        商丁○○、丙○○、甲○○是己○○叫伊去載檳榔才認
        識，伊把檳榔載回臺東途中沿路便宜賣給較大間的檳榔
        攤，很快就賣完，再把調貨單、帳單拿給己○○，伊與
        丁○○3人間沒有金錢往來，只是載運檳榔而已，己○○會從中賺取差價，伊與戊○○完全沒有聯絡，戊○○
        不可能知道伊檳榔的來源，伊沒有將賣不出去的檳榔交
        給戊○○銷贓，伊沒有與被告戊○○共同詐騙己○○等
        語 (見偵丁3卷第1頁至第5頁)。
      (6)由上供詞可知，被告乙○○於95年7月5日之警詢、偵訊
        ，均僅供稱向己○○購買檳榔及積欠貨款未償還等情，
        甚至於7月5日與己○○同在偵查庭時，亦未承認有詐騙
        己○○或與被告戊○○共同詐騙檳榔之情節，直至7月
        24日亦未供承。而是於95年7月27日偵訊時始供出一切
        始末，惟此時距其所稱被毆打之7月3日已有一段時間，
        且人在看守所羈押中，未再與己○○接觸，根本不受己○○之影響，倘其確於7月3日受己○○之毆打而自白，
        衡情應於7月5日訊問即坦承一切，豈於事隔一段時日，
        且己○○對其已無影響時才自白？是被告上開所辯與常
        情不合，難以採信。
    (三)被告乙○○於原審另辯稱其係因希望交保，於偵訊時才配
      合供出與被告戊○○共同詐騙云云。惟查，被告之前所犯
      之二件詐欺案件，均罪刑確定，因未到案執行而被通緝中
      ，有其前科紀錄可據，被告於95年7月5日警詢時亦被告知
      通緝中，亦知將入監受刑，根本無機會交保，則其於95年
      7 月27日之自白，即與交保無關。又其於95年8月29日已
      入監執行，惟其於95年10月11日檢察官訊問時，仍自白與
      被告戊○○共謀詐騙己○○之事實，已如前述，益見其自
      白與交保無關，所辯云云，亦無可採。
    (四)被告乙○○於本院又辯稱其於96年4月間得知己○○不放
      過其女友，致女友精神分裂，始於原審中供出是遭恐嚇云
      云：惟查，被告在原審一年之久之審判期間，從未提及此
      項抗辯，是否屬實，令人懷疑，何況被告於審判中翻供之
      原因甚多，非法院能一一探究，亦與審判無關。
    (五)被告再抗辯95年7月27日偵訊時，檢察官有些話讓我害怕
      才自白云云。惟經原審當庭勘驗95年7月27日下午3時58
      分至下午4時12分之檢察官偵訊光碟 (第2片)內容，勘驗
      結果與檢察官該日訊問筆錄 (偵卷丙1卷第81頁具結作證
      開始之陳述)所載相符，且檢察官並無對被告乙○○有任
      何強暴、脅迫言語行為，被告乙○○應訊時態度自然，並
      無畏懼現象，訊問後有說「這樣我會不會有危險」等語，
      經檢察官告知「你不用擔心戊○○」後，乙○○點頭等情
      ，有原審審判筆錄在卷可按 (見原審卷第232頁)。而同日
      偵訊之第1片光碟內容，自15時0分32秒起至15時06分（被
      告誤載為23分30秒至27分43秒）止，經被告乙○○看過光
      碟後轉譯之內容為：「檢：你沒去台南，我已經把你查出
      來了，你沒去台南。被告：我每次固定去那邊。檢：你講
      實話，拿去那裡？被告：路上賣掉，賣到台南。檢：你如
      果這樣，到時候不要怪我把你求刑求很高。我給你台階，
      給你樓梯下。現在你把實話說出來，免得以後我給你求重
      刑，這麼多條你有得關，你拿去那裡？我跟你講過，這麼
      多天沒有問你，為什麼？我都在查，什麼人我都查過了，
      你應該知道，你如果還掩蓋的，你繼續掩蓋，那是你的權
      利，你有說謊的權利，我有求重刑的權利，那你要用那個
      來換。你自己想清楚，我給你2分鐘思考。我問過蕭，蕭
      我問過了，你知道意思吧，你自己說好了。你一個人蓋不
      了的，你不要當好漢，你要扛，扛不了，我告訴你，真的
      扛不了，到時候你這犯刑，犯罪後態度加起來夠你關，光
      是這條就夠你關，想清楚沒，你如果不要我在後面把你加
      一台的話，那你好好的講清楚，要講嗎，2分鐘到了，錯
      了就錯了，但是你如果要扛，我也沒有意見，那是你的權
      利，但是槓上開花就不要怪我，你還有一條要執行對不對
      ，我這條不會那早放你出去」等語（本院卷第95-96頁）
      ，其中被告抗辯檢察官「告訴你，真的扛不了，到時候你
      這犯刑，犯罪後的態度加起來夠你關，光這條就夠你關的
      」、「想清楚沒，你如果不要我在後面把你加一台的話，
      那你好好的講清楚」、「你還有一條要執行對不對，我這
      條不會那早放你出去」等語，讓其害怕，才自白云云。惟
      查，被告「犯罪後之態度」為法院科刑輕重之標準之一，
      刑法第57條第10款定有明文，而檢察官就起訴之重大經濟
      案件應具體求刑，於起訴中敘明求刑之理由及刑期，以供
      法官量刑之參考，亦有檢察機關辦理重大經濟犯罪案件注
      意事項第10條之規定可參，亦即被告犯罪後之態度為法院
      量刑之標準之一，檢察官可根據被告犯後之態度向法院具
      體求刑，此為檢察官之權利。經查，從該段譯文之前後文
      整體以觀，本件檢察官在查完所有事證後，告訴被告以其
      現所犯之罪，法院判刑不會太低，曉諭其注意犯罪後態度
      ，若能供出共犯則免被求重刑，實有認罪協商之意味，而
      被告乙○○在經過2分鐘之思考後，供出共犯戊○○，乃
      是出於其自己自由之決定，難認是檢察官以強暴、脅迫、
      利誘為之。而乙○○是經過檢察官苦口婆心之勸諭後，為
      了免於被求重刑，始供出戊○○，益證乙○○當日之自白
      與其所辯己○○毆打之情節完全無關，被告乙○○之自白
      有證據能力。
  ６、被告戊○○及其辯護人所辯不採理由：
    (一)被告戊○○辯稱：有介紹乙○○與蔡志明認識，由蔡志明
      帶乙○○去買HM-6209小貨車，伊沒有經手云云，然此與
      余明祥、楊忠信、乙○○之證言不符，自難採信。
    (二)被告戊○○辯稱：曾向己○○買過檳榔，大都分用現金，
      少部分用客票，客票上有用伊之名背書，伊與己○○間買
      賣檳榔的錢都已經結算清楚，沒有與乙○○共同詐欺云云
      。惟查，乙○○供出戊○○後，戊○○透過雙方共同的朋
      友陳大衛協調還錢事宜，雙方有寫「償還債務契約書」，
      戊○○願還300萬元，簽發6張本票給伊太太林素鳳，後來
      戊○○的太太劉怡玲匯款250萬元到林素鳳臺灣土地銀行
      臺東分行帳戶內等語，業經己○○於原審證述在卷（見原
      審卷第117頁至第118頁），並有劉怡玲郵政跨行匯款申請
      書及償還債務契約書在卷可憑（偵丙8卷第26、28頁），
      倘被告戊○○未與被告乙○○共同詐騙己○○，何須於乙○○遭己○○尋獲後，隨即經由友人與己○○進行和解，
      益徵被告乙○○、戊○○間有共同詐騙己○○之事實甚明
      。
    (三)辯護人辯稱：己○○起訴被告2人侵權行為的民事案件，
      承審法官以被告2人並無詐欺而駁回其請求，可見被告戊○○並無詐欺行為云云。惟法院應依調查之證據認定事實
      及適用法律，本院綜合全部卷證認被告戊○○與乙○○共
      同詐欺，至民事庭法官如何認定，並不影響本院之心證。
  ７、綜上所述，被告2人共同詐欺己○○之事證明確，犯行堪
      以認定。
（二）被告二人共同詐欺丙○○荖葉10萬元部分：
  １、被告乙○○於偵查中證稱：丙○○叫我介紹荖葉給他，我
      回來跟戊○○說，戊○○就給我0000000000的行動電話號
      碼，我就將這個號碼直接給丙○○，叫他直接跟戊○○說
      ，丙○○有拿10萬元給我，叫我交給荖葉園，10萬元我跟
      戊○○各分5萬元等語明確 (見偵丙1卷第79頁至第80頁)
      。
  ２、證人丙○○：(一)於偵訊時證稱：95年6月12日乙○○到伊
      行號，介紹臺東種植荖葉之生產者，提供0000000000號電
      話供伊與該生產者聯絡，該人說星期三就匯寄貨給伊，伊
      當場付10萬元給乙○○，但翌日沒有送貨來等語 (見偵丙
      1卷第64頁)；(二)於原審審理時證稱：乙○○說要幫我找一
      個原住民的生產者，他說那個生產者的荖葉很漂亮，乙○○當場以我的0000000000號行動電話與對方聯絡，打通後
      交電話給伊聽，伊跟對方說要跟他買荖葉，託乙○○向他
      買，先拿10萬元給他，對方說好，過幾天會將荖葉寄過來
      ，我有跟對方說住址，我拿10萬元現金給乙○○，叫他拿
      去給對方。我以為乙○○是己○○的師傅，應該不會有問
      題，但是錢拿走後，東西到現在都沒有給伊等語 (見原審
      卷第184頁、第187頁)明確，並有丙○○000000000號之行
      動電話與0000000000號行動電話持有人於95年6月12日、
      14日之通聯紀錄可證 (見偵丙1卷第60頁至第61頁)。
  ３、證人丙○○所證前後一致，亦核與被告乙○○前揭所述內
      容相符，倘被告乙○○未曾介紹戊○○給丙○○，丙○○
      為何要與戊○○使用之行動電話聯絡？雖然丙○○於原審
      ，經審判長命被告戊○○當庭朗讀起訴書犯罪事實後，命
      丙○○辨認，其證稱不是戊○○的聲音，接電話的人聲音
      聽起來就是原住民，聲音也較老等語 (見原審卷第190 頁
      )，惟被告2人既共謀詐騙丙○○，戊○○知悉丙○○將與
      之聯絡時，變聲說話或請人頂替並不困難，難為被告戊○○有利之認定。被告乙○○於原審審理時雖翻異前詞，否
      認向陳獻拿取10萬元，並以係遭己○○毆打，又被收押，
      想交保才認罪云云，然被告此項抗辯不可採信，已如前述
      ，被告2人共同詐欺丙○○10萬元事實，亦可認定，均應
      依法論科。
三、論罪科刑之理由：
（一）新舊法比較
  １、被告2人行為後，刑法業於94年2月2日修正公布，於95年7
      月1日修正施行。有關罰金刑部分：刑法第33條第5款關
      於罰金刑之規定，由「罰金：銀元1元以上」，修正為「
      罰金：新臺幣1000 元以上，以百元計算之」，本案關於
      罰金刑部分，經比較新、舊法結果，應適用被告行為時法
      即修正前刑法第33條第5款之規定較有利於被告2人。
  ２、有關共同正犯部分：刑法第28條有關共同正犯之規定，修
      正前正犯定義為共同「實施」犯罪。惟刑法修正之立法理
      由謂修正前所指「實施」概念，涵蓋「陰謀、預備、著手
      、實行 (31年院字2404號解釋參照)，範圍較廣。修正後
      刑法第28條針對正犯意義，重新定義為共同「實行」犯罪
      。即修正後正犯定義，則僅限於「實行」而已，而「實行
      」則著重於直接從事構成犯罪事實之行為，是修正後刑法
      共同正犯之範圍已有限縮，排除陰謀犯、預備犯之共同正
      犯，修正前後刑法就共同正犯之範圍既因此而有變動，自
      屬犯罪後法律有變更，修正後之規定並未較有利於被告2
      人，應適用彼行為時之規定。
  ３、有關連續犯部分：刑法第56條連續犯之規定於95年7月1日
      修正施行後業已刪除，此刪除雖非犯罪構成要件之變更，
      但顯已影響行為人刑罰之法律效果，自屬法律有變更，被
      告2人多次共同詐欺及偽造私文書之犯行，如依修正前刑
      法，均為連續犯，各以一罪論，並得加重其刑至2分之1，
      如依修正後刑法，已無連續犯之規定，應分論併罰，比較
      新、舊法適用結果，應適用被告2人行為時即修正前刑法
      論以連續犯，較為有利。
  ４、有關牽連犯部分：修正前刑法第55條後段關於牽連犯之規
      定，於被告行為後亦已刪除。被告2人所犯連續詐欺取財
      罪與連續行使偽造私文書罪，彼此間具有方法、目的之牽
      連關係，如依修正前刑法規定，應僅從一重論以行使偽造
      私文書罪；然若依修正後之刑法，因已刪除牽連犯之規定
      ，則應依數罪併罰之規定分論併罰。比較新舊法之規定，
      修正後之規定並非較有利於被告2人，依刑法第2條第1項
      前段之規定，應依被告2人行為時即修正前刑法第55條後
      段以牽連犯論處。
（二）論罪科刑：
  １、核被告2人事實一所為，均係犯刑法第216條之行使第210
      條之偽造私文書罪、刑法第339條第1項之詐欺取財罪，被
      告乙○○於附表1所示支票上背書偽造「陳建智」署名，
      乃偽造私文書之階段行為，其偽造私文書後復持以行使，
      偽造私文書之低度行為為高度之行使行為所吸收，均不另
      論罪；被告2人事實二所為係犯刑法第339條第1項之詐欺
      取財罪，彼2人就上開犯行，有犯意之聯絡及行為之分擔
      ，應依刑法第28條之規定論以共同正犯。所犯多次詐欺取
      財、行使偽造私文罪，均時間緊接，所犯均係構成要件相
      同罪名，顯均係基於概括之犯意反覆為之，應分別依修正
      前刑法第56條之規定論以連續犯，並分別加重其刑。所犯
      事實一連續詐欺取財罪及事實二之詐欺取財罪與事實一之
      連續行使偽造私文書罪間，具有方法、目的之牽連犯關係
      ，應依修正前刑法第55條之規定，分別從一較重之連續行
      使偽造私文書罪論處。爰審酌被告乙○○前已有多次詐騙
      檳榔之前科，素行欠佳，猶未知警惕，僅因賭債逼迫，即
      與被告戊○○共謀有計畫且大規模之行騙，致被害人受有
      鉅額損害，惡性非輕，犯後又否認犯行，毫無悔意，被告
      乙○○至今未與被害人和解，被告戊○○已償還250萬元
      等一切情狀，分別量處如主文所示之刑。
  ２、被告乙○○於附表一所示支票背面偽造「陳建智」之署名
      不問屬於被告乙○○、戊○○所有與否，應依刑法第219
      條規定宣告沒收。至於搭配門號0000000000號、00000000
      00號、0000000000號行動電話各1支（含SIM卡)，雖分別
      係被告2人所有供犯本案詐欺取財聯絡所用之物，惟均未
      扣案，又車牌號碼HM-6209號自小貨車，雖係被告2人供犯
      本案詐欺取財所用之交通工具，惟登記名義人為余明祥，
      並非被告2人所有，且沒收與否對於預防犯罪及公共利益
      或公共安全之維護，並無絕對影響；爰均不併予宣告沒收
      。
四、不另為無罪諭知部分：
（一）公訴意旨略以：被告乙○○以個人名義，向丙○○詐騙購
      買泰國檳榔1批（4000粒），價值8800元，未付款，因認
      其另犯刑法第339條第1項之詐欺罪云云。
（二）被告乙○○於偵訊時固曾供述有向丙○○拿取4000顆泰國
      檳榔等語 (見偵丙1卷第79頁)，惟亦辯稱泰國檳榔都已腐
      爛，應不能算帳等語 (同前卷頁)，公訴意旨認被告乙○○坦認此部分犯行，顯有誤會。又證人丙○○於偵訊時雖
      證述：乙○○於95年6月7日又以陳建智名義跟伊買泰國檳
      榔4000顆，價金8,800元，沒有付錢等語 (見偵丙1卷第64
      頁)，然並未敘明有何遭被告乙○○詐欺情節，且其於原
      審審理時證稱：泰國檳榔當初送來的時候本來就不是很新
      鮮，伊問乙○○是否可以處理，乙○○說他有辦法賣，伊
      就交給乙○○幫忙賣。後來乙○○是有載泰國檳榔回來要
      還伊，但是載回來的不新鮮了，伊叫乙○○隨便賣一賣，
      乙○○也說好，當時沒有講到如何給錢的問題等語 (見原
      審卷第186頁至第189頁)觀之，證人丙○○所述，尚難認
      被告乙○○有何施用詐術致其陷於錯誤而交付泰國檳榔之
      情形。被告乙○○此部分犯行，既無其他積極證據足資佐
      證，自難據此推論有詐騙丙○○之犯行，本應為其無罪之
      諭知，惟公訴人認此部分與前開詐欺取財罪具有連續犯之
      裁判上一罪關係，爰均不另為無罪諭知，附此敘明。
五、撤銷改判理由：
    原審予被告2人論罪科刑，固非無論，惟原審認被告戊○○
    未與被告乙○○共同詐騙丙○○10萬元，與事實不符；而被
    告2人共同詐騙之金額高達7、800萬元，僅由被告戊○○償
    還250萬元，餘額均未清償，犯後又飾詞狡辯，檢察官以原
    審僅量處有期徒刑2年6月，量刑太輕上訴為有理由，被告2
    人上訴否認犯罪固無理由，惟原判決既有可議，自應撤銷改
    判。
據上論結，應依刑事訴訟法第369條第1項前段、第364條、第299
條第1項前段、刑法第2條第1項前段、第210條、第216條、第219
條、第339條第1項、修正前刑法第28條、第56條、第55條、罰金
罰鍰提高標準條例第1條前段，判決如主文。
本案經檢察官翟光軍到庭執行職務。
中    華    民    國    97    年    6     月    20    日
                        審判長法  官  何方興
                              法  官  王紋塋
                              法  官  林鳳珠
以上正本證明與原本無異。
如不服本判決應於收受本判決後10日內向本院提出上訴書狀；上
訴書狀應敘述具體理由。未敘述上訴理由者，應於上訴期間屆滿
後20日內向本院補提理由書狀（均須按他造當事人之人數附繕本
）。「切勿逕送上級法院」。
告訴人或被害人對於本判決如有不服，請書具不服之理由狀，請
求檢察官上訴者，其上訴期間之計算係以檢察官收受判決正本之
日期為準。
                              書記官  陳有信
中    華    民    國    97    年    6     月    20    日
附表一：
┌──┬───────┬───────┬──────┬─────┬──────┬───────┬────────┐
│編號│發票人        │付款人        │發票日      │票載金額  │支票號碼    │偽造署名數量  │卷證頁數        │
├──┼───────┼───────┼──────┼─────┼──────┼───────┼────────┤
│1   │新昇聯合國際有│上海商業儲蓄銀│95年6月24日 │178,500元 │LSA0000000號│偽造「陳建智」│臺東縣警察局臺東│
│    │限公司黃美珠  │行龍山分行    │            │          │            │署名1枚       │分局信警偵字第09│
│    │              │              │            │          │            │(背書欄)      │00000000號卷 (即│
│    │              │              │            │          │            │              │丙7卷)第27頁    │
├──┼───────┼───────┼──────┼─────┼──────┼───────┼────────┤
│2   │林俊雄        │高雄銀行左營分│95年6月25日 │165,800元 │ATP0000000號│偽造「陳建智」│同上卷第28頁    │
│    │              │行            │            │          │            │署名1枚 (背書 │                │
│    │              │              │            │          │            │欄)           │                │
├──┼───────┼───────┼──────┼─────┼──────┼───────┼────────┤
│3   │黃金珠        │高雄銀行左營分│95年7月10日 │222,300 元│ATP0000000號│偽造「陳建智」│同上卷第30頁    │
│    │              │行            │            │          │            │署名1枚 (背書 │                │
│    │              │              │            │          │            │欄)           │                │
└──┴───────┴───────┴──────┴─────┴──────┴───────┴────────┘
附表二(見偵丁3卷第23頁至第58頁)：
┌──────┬─────────┬──────────┬──────────┐
│被告乙○○前│丁○○(弘龍菁仔行)│甲○○ (許菁仔行)處 │丙○○處拿取之檳榔金│
│往取檳榔時間│處拿取之檳榔金額  │拿取之檳榔金額      │額                  │
├──────┼─────────┼──────────┼──────────┤
│95年5月5日  │                  │25,700元            │22,310元            │
├──────┼─────────┼──────────┼──────────┤
│95年5月8日  │                  │33,800元            │49,400元            │
├──────┼─────────┼──────────┼──────────┤
│95年5月12日 │                  │62,637元            │32,900元            │
├──────┼─────────┼──────────┼──────────┤
│95年5月14日 │                  │                    │99,460元            │
├──────┼─────────┼──────────┼──────────┤
│95年5月15日 │                  │27,390元            │                    │
├──────┼─────────┼──────────┼──────────┤
│95年5月17日 │                  │34,537元            │46,140元            │
├──────┼─────────┼──────────┼──────────┤
│95年5月19日 │32,900元          │55,100元            │44,340元            │
├──────┼─────────┼──────────┼──────────┤
│95年5月22日 │25,700元          │36,100元            │125,500元           │
├──────┼─────────┼──────────┼──────────┤
│95年5月24日 │11,800元          │25,640元            │78,060元            │
├──────┼─────────┼──────────┼──────────┤
│95年5月26日 │45,090元          │61,255元＋25,400元  │127,060元           │
├──────┼─────────┼──────────┼──────────┤
│95年5月29日 │57,250元          │52,460元＋24,560元  │126,560元           │
├──────┼─────────┼──────────┼──────────┤
│95年5月31日 │34,500元＋60,880元│65,923元＋52,978元  │147,960元           │
├──────┼─────────┼──────────┼──────────┤
│95年6月2日  │105,295元         │59,580元＋46,700元  │181,650元           │
├──────┼─────────┼──────────┼──────────┤
│95年6月5日  │99,070元          │89,100元            │191,520元           │
│            │                  │                    │(另補退12,600元)    │
├──────┼─────────┼──────────┼──────────┤
│95年6月7日  │48,250元          │71,050元＋54,034元  │173,120元           │
├──────┼─────────┼──────────┼──────────┤
│95年6月9日  │90,200元          │66,200元＋19,015元  │203,610元           │
├──────┼─────────┼──────────┼──────────┤
│95年6月12日 │82,800元          │59,764元＋14,300元  │140,350元           │
├──────┼─────────┼──────────┼──────────┤
│95年6月13日 │                  │25,350元            │60,700元            │
├──────┼─────────┼──────────┼──────────┤
│95年6月14日 │65,860元          │52,540元＋9,425元   │174,300元           │
├──────┼─────────┼──────────┼──────────┤
│合     計   │759,595元         │1,150,538元         │2,012,340元         │
└──────┴─────────┴──────────┴──────────┘
附錄論罪科刑法條：
中華民國刑法第216條
行使第210條至第215條之文書者，依偽造、變造文書或登載不實
事項或使登載不實事項之規定處斷。
中華民國刑法第210條
偽造、變造私文書，足以生損害於公眾或他人者，處5年以下有
期徒刑。
中華民國刑法第339條
意圖為自己或第三人不法之所有，以詐術使人將本人或第三人之
物交付者，處5年以下有期徒刑、拘役或科或併科1千元以下罰金
。
以前項方法得財產上不法之利益或使第三人得之者，亦同。
前二項之未遂犯罰之。


司法院資訊處製作；財團法人民間司法改革基金會備份。
